臺灣高等法院刑事判決
110年度上訴字第1932號
上  訴  人  臺灣士林地方檢察署檢察官
上  訴  人  
即  被  告  鄭翰  


選任辯護人  劉力豪律師
上  訴  人  
即  被  告  雲浩維




選任辯護人  李基益律師
被      告  江明賢


                    （現於法務矯正署臺北監獄臺北分監執行中）
上列上訴人等因被告等詐欺等案件，不服臺灣士林地方法院109
年度金訴字第175號，中華民國110年3月23日第一審判決（起訴
案號：臺灣士林地方檢察署109年度偵字第258、4772號），提起
上訴，本院判決如下：
    主  文
原判決關於雲浩維部分撤銷。
雲浩維犯如附表編號2所示之罪，處附表編號2本院主文欄所示之
宣告刑及沒收。
其他上訴駁回。
鄭翰緩刑參年。
    事  實
一、江明賢、鄭翰於民國108年9月間，分別基於參與犯罪組織之
    犯意，加入由真實姓名、年籍不詳Line暱稱「林東翰」、「
    宋浩宇」所組成，以實施詐術為手段，具有持續性、牟利性
    、結構性之詐欺集團（下稱A詐欺集團），雲浩維則於同年1
    0月間基於參與犯罪組織之犯意，加入A詐欺集團。其3人並
    與該詐欺集團成員共同意圖為自己不法之所有，基於3人以
    上共同犯詐欺取財及意圖掩飾或隱匿特定犯罪所得來源而移
    轉特定犯罪所得之洗錢犯意聯絡，由A詐欺集團真實姓名年
    籍不詳之成員於附表編號1、2所示時間，以附表編號1、2所
    示方式對林瑰麗、王思分實施詐術，致該其等陷於錯誤，而
    依指示匯款至該詐欺集團所指定如附表編號1、2所示之帳戶
    （施行詐術之時間、方式、匯款之時間、金額及匯入之帳戶
    均如附表編號1、2所載），再由江明賢（業經原審判處罪刑
    ，未上訴而確定）、鄭翰、雲浩維分別為下列行為：
（一）附表編號1之部分：江明賢於108年9月4日下午1時許，將
      林瑰麗匯入其玉山銀行五股分行帳戶（下稱本案玉山帳戶
      ，帳號詳卷）新臺幣（下同）42萬元中之419,800元（起
      訴書誤載為42萬元，應予更正）轉匯至鄭翰之中華郵政八
      里郵局帳戶（下稱本案郵局帳戶，帳號詳卷），並與鄭翰
      於同日下午2時19分至2時51分許，共同以跨行提款、卡片
      提款、現金提款等方式，提領本案郵局帳戶內詐得款項中
      之419,000元（起訴書誤載為42萬元，應予更正），江明
      賢並將提領現金中之15,000元交付予鄭翰作為報酬，所餘
      404,000元則由江明賢自行保留。
（二）鄭翰於同日108年9月17日下午3時59分許，在新北市○里區
      ○○路0段000號全家便利商店八里華城店，提領王思分匯入
      其台新銀行帳戶（下稱本案台新帳戶，帳號詳卷）18萬元
      中之15萬元，並將其餘3萬元轉帳至本案郵局帳戶，再前
      往中華郵政八里郵局提領3萬元，總計提款18萬元。嗣於
      同年10月4日晚上10時30分許，江明賢指示雲浩維，前往
      鄭翰位於新北市○里區○○路0段000巷00號3樓之住處，雲浩
      維再找不知情之張育誠（另經臺灣士林地方法院檢察署〈
      下稱士林地檢署〉檢察官為不起訴處分）共同前往，向鄭
      翰表示欲收取前開詐得款項，再於同年月5日晚上7時30分
      許，由雲浩維、黃如弘（另由士林地檢署檢察官通緝中)
      再次前往鄭翰上址住處，向鄭翰收取詐得款項中之9萬元
      ，雲浩維自行保留3 萬元為報酬，其餘6萬則匯款予江明
      賢。雲浩維復於同年月14日再次前往鄭翰上址住處收取所
      餘之詐得款項9萬元。嗣因林瑰麗、王思分發覺受騙，報
      警處理，經警循線查獲鄭翰，再由鄭翰供出雲浩維取款時
      間地點後，於108 年10月14日晚上8時許，警方在鄭翰上
      址住處，當場查獲依江明賢指示前來收款之雲浩維，並扣
      得現金9萬元，始循線查悉上情。
二、案經林瑰麗、王思分、李怡鴛訴由新北市政府警察局蘆洲分
    局報告臺灣士林地方檢察署檢察官偵查起訴。
    理  由
甲、有罪部分：
壹、程序部分：
一、關於違反組織犯罪防制條例之供述證據部分：
　　按組織犯罪防制條例第12條第1項中段規定：「訊問證人之
    筆錄，以在檢察官或法官面前作成，並經踐行刑事訴訟法所
    定訊問證人之程序者為限，始得採為證據。」係以立法排除
    被告以外之人於警詢或檢察事務官調查中所為之陳述，得適
    用刑事訴訟法第159條之2、第159條之3及第159條之5之規定
    ，故證人於警詢中之陳述，於違反組織犯罪防制條例案件，
    即絕對不具有證據能力，自不得採為判決基礎；準此，被告
    以外之人非在檢察官偵訊或法院審理時踐行具結程序所為之
    陳述，關於組織犯罪防制條例之罪，不具證據能力，惟上開
    規定，係排除一般證人於警詢陳述之證據能力之特別規定，
    被告於警詢之陳述，對被告本身而言，則不在排除之列（最
    高法院102年度台上字第2653號判決意旨參照），且該規定
    僅是針對違反組織犯罪防制條例之罪有關證據能力之特別規
    定，其他非屬組織犯罪防制條例之罪部分，其被告以外之人
    於審判外所為之陳述，不受上開特別規定之限制，仍應依刑
    事訴訟法相關規定，定其得否為證據（最高法院103年度台
    上字第2915號判決意旨參照）。查告訴人林瑰麗、王思分於
    警詢之陳述，就上訴人即被告鄭翰、雲浩維、被告江明賢而
    言，係屬被告以外之人於審判外之陳述，依前揭說明，於被
    告違反組織犯罪防制條例部分，不具證據能力，不得採為判
    決之基礎，然就加重詐欺取財、洗錢等罪名，則不受此限制
    。另被告於警詢之陳述，對於被告自己而言，則屬被告之供
    述，為法定證據方法之一，自不在組織犯罪防制條例第12條
    第1項規定之排除之列，除有不得作為證據之例外，自可在
    有補強證據之情況下，作為證明被告自己犯罪之證據。
二、關於犯刑法第339條之4及洗錢防制法第14條第1項之罪之供
    述證據部分：
　　按上開組織犯罪防制條例第12條第1項中段規定，係以犯罪
    組織成員犯該條例之罪者，始足與焉，至於所犯該條例以外
    之罪，其被告以外之人所為之陳述，自仍應依刑事訴訟法相
    關規定，定其得否為證據（最高法院103年度台上字第2915
    號判決意旨參照）。次按被告以外之人於審判外之陳述，雖
    不符刑事訴訟法第159條之1至第159條之4之規定，而經當事
    人於審判程序同意作為證據，法院審酌該言詞陳述或書面陳
    述作成時之情況，認為適當者，亦得為證據；當事人、代理
    人或辯護人於法院調查證據時，知有第159條第1項不得為證
    據之情形，而未於言詞辯論終結前聲明異議者，視為有前項
    之同意，同法第159條之5第1項、第2項有明文規定。查本判
    決下列認定組織犯罪以外之事實所引用之本院作為得心證依
    據之被告以外之人於審判外陳述，經本院審理時逐項提示，
    檢察官、被告鄭翰、雲浩維及其等辯護人、被告江明賢均同
    意作為證據而並未爭執，且未於言詞辯論終結前聲明異議，
    本院審酌各項證據作成時之狀況，尚無違法取得證據及證明
    力明顯過低等瑕疵，且與本案待證事實間具有相當關聯，作
    為證據充足全案事實之認定，應屬適當，依刑事訴訟法第15
    9條之5第1項規定，均有證據能力。另本判決下列認定事實
    所引用之其餘證據，均經依法踐行調查證據程序，亦無違法
    取得、不得作為證據之情形或顯有不可信之情況，且均與本
    案具關連性，認以之作為證據應屬適當，故揆諸上開規定，
    認上揭證據資料均有證據能力。
貳、實體部分：
一、本案認定犯罪事實所憑之證據及理由：
　　訊據被告鄭翰對於前揭加重詐欺取財犯行於本院坦承不諱，
    被告雲浩維則矢口否認前揭加重詐欺取財犯行，其辯護人辯
    稱：江明賢知悉鄭翰有從詐騙集團的手中侵吞18萬元款項，
    要藉此機會向鄭翰以假裝詐騙集團上游身分取得相關款項，
    足認就江明賢該次所謂假裝詐騙集團要取款之行為，並非與
    詐騙集團組織中有任何關於共同詐欺及收水之犯意聯絡、行
    為分擔；更遑論江明賢在告訴雲浩維去索取該筆款項是關於
    線上博奕款項或假裝詐騙集團上游前往索取，惟這些款項取
    得後並無要上繳詐騙集團之意思，即便雲浩維之認知到底是
    假裝詐騙集團上游，抑或索取線上博奕遭侵吞款項，雲浩維
    絕不可能與其他集團成員有任何犯意聯絡及行為分擔，即便
    認為雲浩維至少亦有向鄭翰騙取18萬元款項，此部分雲浩維
    、江明賢至多僅為二人，其他有參與包含搭載雲浩維至現場
    之其他二人亦皆為不知情，而不構成加重詐欺云云。惟查：
（一）上揭事實，業據被告江明賢、鄭翰、雲浩維於原審均坦承
      不諱（見原審金訴卷第185、243、316至318頁），核與證
      人即告訴人林瑰麗、王思分於警詢之證述（除證明組織犯
      罪部分無證據能力以外部分）、證人張育誠於警詢及檢察
      事務官詢問之證述大致相符（見109年度偵字第258號卷〈
      下稱偵258卷〉第91至103、445至465頁），且據被告江明
      賢於本院證稱：我曾經有請雲浩維前往向鄭翰取款，因為
      鄭翰要給我的錢沒有給我，所以我才請雲浩維去幫我拿，
      我知道鄭翰的錢是騙來的，所以我請雲浩維假裝是詐騙集
      團的成員去幫我收，我於電話中有告訴雲浩維說要假裝詐
      騙集團的成員去收這個款項，我有跟雲浩維說實際上這是
      詐欺集團的款項，10月4日這天雲浩維跟鄭翰收了好像是9
      萬元，雲浩維匯6萬元給我，他拿的3萬元是跟我要求的報
      酬，鄭翰說他成功後會給我15000元，但他拿去玩股票都
      輸光了，我一氣之下才會請雲浩維去收這個款項，雲浩維
      知道這筆錢是詐欺集團詐騙來的錢，我一開始就知道那是
      詐騙集團詐得的錢等語（見本院卷第151至155頁），被告
      鄭翰於本院證稱：雲浩維當時說我從網路上騙來的錢，要
      來找我拿，我當時認為雲浩維是詐騙集團的上手，就是我
      去騙人的那個人的上面或是老板之類的，雲浩維說我騙人
      家的錢，他有證據，要我拿給他，他是來收錢的等語（見
      本院卷第156至158頁）明確；並有LINE對話紀錄截圖、被
      告鄭翰提款影像、監視錄影光碟畫面截圖、被告鄭翰之本
      案郵局帳戶存摺內頁、被告江明賢之本案玉山帳戶存摺內
      頁、本案中信帳戶客戶基本資料及交易明細在卷可稽（見
      偵258卷第15、145至149、153至155、225至299、303至31
      9、329至371、373至377、515至521、523至534頁），復
      有告訴人王思分之跨行匯款單、告訴人林瑰麗之上海商業
      儲蓄銀行108年9月4日匯出匯款申請書、被告鄭翰帳戶交
      易明細附卷可佐（見偵258卷第177、203、205至207、215
      、587至591頁），足認被告鄭翰、雲浩維前揭任意性自白
      核與事實相符，可資採信。
（二）至辯護人聲請傳喚證人張育誠，欲證明被告雲浩維向被告
      鄭翰取款時是否知悉該款項為詐騙之犯罪所得云云，惟此
      經證人張育誠於本院證稱：雲浩維跟我說要去幫朋友討一
      筆錢，我也不知道是什麼錢，就載他去，當時我不知道雲
      浩維跟誰講電話，內容我也不知道，鄭翰所證他騙人家的
      錢，雲浩維說他有證據，所以來跟他要錢並且自稱是鄭翰
      詐欺集團的上手要來收錢，是正確的，我當天不知道是什
      麼錢，是事後雲浩維轉述是博奕的錢等語（見本院卷第21
      2至215頁），鄭翰並供稱當天他們下來談就是說是詐欺集
      團的錢，當時證人在旁邊，離我們多遠我不確定等語（見
      本院卷第215頁），則張育誠於本院所為證詞，自無足作
      為有利被告雲浩維認定之依據。
（三）綜上所述，被告雲浩維所辯，應係事後卸責之詞，要無可
      採。本案事證明確，被告鄭翰、雲浩維上開之犯行堪以認
      定，均應依法論科。
二、論罪：
（一）按組織犯罪防制條例所稱之犯罪組織，係指3人以上，以
      實施強暴、脅迫、詐欺、恐嚇為手段或最重本刑逾5年有
      期徒刑之罪，所組成具有持續性或牟利性之有結構性組織
      ；而所稱有結構性組織，係指非為立即實施犯罪而隨意組
      成，不以具有名稱、規約、儀式、固定處所、成員持續參
      與或分工明確為必要，同條例第2條定有明文。被告江明
      賢、鄭翰、雲浩維加入A詐欺集團，由A詐欺集團其他成員
      以事實欄所示方式詐騙告訴人，再由被告江明賢、鄭翰、
      雲浩維依以事實欄所示方式為取款、收款犯行，可知A詐
      欺集團在詐騙、取款等節均由不同成員負責，組織縝密，
      分工精細，顯非為立即實施犯罪而隨意組成者，為有結構
      性之組織，堪認該詐騙集團係以實施詐術為手段，具有持
      續性、牟利性之結構性組織，應屬犯罪組織無疑。
（二）次按審酌現今詐欺集團之成員皆係為欺罔他人，騙取財物
      ，方參與以詐術為目的之犯罪組織。倘若行為人於參與詐
      欺犯罪組織之行為繼續中，先後多次為加重詐欺之行為，
      因參與犯罪組織罪為繼續犯，犯罪一直繼續進行，直至犯
      罪組織解散，或其脫離犯罪組織時，其犯行始行終結。故
      該參與犯罪組織與其後之多次加重詐欺之行為皆有所重合
      ，然因行為人僅為一參與犯罪組織行為，侵害一社會法益
      ，屬單純一罪，應僅就「該案中」與參與犯罪組織罪時間
      較為密切之首次加重詐欺犯行，論以參與犯罪組織罪及加
      重詐欺罪之想像競合犯，而其他之加重詐欺犯行，祗需單
      獨論罪科刑即可，無需再另論以參與犯罪組織罪，以避免
      重複評價。是如行為人於參與同一詐欺集團之多次加重詐
      欺行為，因部分犯行發覺在後或偵查階段之先後不同，肇
      致起訴後分由不同之法官審理，為裨益法院審理範圍明確
      、便於事實認定，即應以數案中「最先繫屬於法院之案件
      」為準，以「該案中」之「首次」加重詐欺犯行與參與犯
      罪組織罪論以想像競合。縱該首次犯行非屬事實上之首次
      ，亦因參與犯罪組織之繼續行為，已為該案中之首次犯行
      所包攝，該參與犯罪組織行為之評價已獲滿足，自不再重
      複於他次詐欺犯行中再次論罪，俾免於過度評價及悖於一
      事不再理原則。至於「另案」起訴之他次加重詐欺犯行，
      縱屬事實上之首次犯行，仍需單獨論以加重詐欺罪，以彰
      顯刑法對不同被害人財產保護之完整性，避免評價不足（
      最高法院109年度台上字第3945號判決意旨參照）。查被
      告江明賢、鄭翰、雲浩維加入A詐欺集團後所實施之加重
      詐欺取財犯行，本案為最先繫屬於法院之案件，有本院被
      告前案紀錄表附卷可參（見原審金訴卷第15至23頁），揆
      諸前揭說明，被告鄭翰就附表編號1所示、被告雲浩維就
      附表編號2所示之加重詐欺犯行均分別應併論參與犯罪組
      織罪。
（三）次按洗錢防制法所稱洗錢，指下列行為：1.意圖掩飾或隱
      匿特定犯罪所得來源，或使他人逃避刑事追訴，而移轉或
      變更特定犯罪所得。2.掩飾或隱匿特定犯罪所得之本質、
      來源、去向、所在、所有權、處分權或其他權益者。3.收
      受、持有或使用他人之特定犯罪所得，洗錢防制法第2條
      定有明文。故行為人如有上揭各款所列洗錢行為者，即成
      立同法第14條第1項之洗錢罪。另過去實務認為，行為人
      對犯特定犯罪所得之財物或利益作直接使用或消費之處分
      行為，或僅將自己犯罪所得財物交予其他共同正犯，祇屬
      犯罪後處分贓物之行為，非本條例所規範之洗錢行為，惟
      依新法規定，倘行為人意圖掩飾或隱匿特定犯罪所得來源
      ，而將特定犯罪所得直接消費處分，甚或交予其他共同正
      犯，而由共同正犯以虛假交易外觀掩飾不法金流移動，即
      難認單純犯罪後處分贓物之行為，應仍構成新法第2條第1
      或2款之洗錢行為（最高法院108年台上字第1744號判決意
      旨參照）。查被告江明賢、鄭翰、雲浩維參與之事實欄所
      載犯行，構成刑法第339條之4第1項第2款加重詐欺罪，為
      最輕本刑6月以上有期徒刑以上之罪，屬洗錢防制法第3條
      第1款所稱特定犯罪。而於詐得附表編號1所示款項後，被
      告江明賢將款項轉匯至被告鄭翰之本案郵局帳戶，被告江
      明賢與被告鄭翰再共同前往領取詐得款項；於詐得附表編
      號2所示款項後，被告鄭翰領取款項後，再由被告雲浩維
      依被告江明賢指示收取詐得款項，其等以此輾轉、迂迴之
      方式取款、交款，係為製造犯罪所得金流斷點，使犯罪偵
      查者難以查獲該犯罪所得實質流向，達到隱匿犯罪所得之
      效果，自合於洗錢防制法第2條第2款「掩飾或隱匿特定犯
      罪所得之本質、來源、去向、所在、所有權、處分權或其
      他權益者」之洗錢行為。
（四）核被告鄭翰就附表編號1所為，係犯組織犯罪防制條例第3
      條第1項後段之參與犯罪組織罪、刑法第339條之4第1項第
      2款之三人以上共同詐欺取財罪及違反洗錢防制法第14條
      第1項一般洗錢罪，就附表編號2所為，係犯刑法第339條
      之4第1項第2款之三人以上共同詐欺取財罪及違反洗錢防
      制法第14條第1項一般洗錢罪；被告雲浩維就附表編號2所
      為，係犯組織犯罪防制條例第3條第1項後段之參與犯罪組
      織罪、刑法第339條之4第1項第2款之三人以上共同詐欺取
      財罪及違反洗錢防制法第14條第1項一般洗錢罪。
（五）起訴書未敘及被告雲浩維於108年10月14日再次前往被告
      鄭翰住處收取詐得款項中之9萬元之事實，然此部分為被
      告雲浩維參與分工之一部分，與本件起訴部分有實質上一
      罪關係，應為起訴效力所及，本院自得併為審理。
（六）共同正犯：
　　　按刑法第13條第2項規定：「行為人對於構成犯罪之事實
      ，預見其發生而其發生並不違背其本意者，以故意論。」
      即所謂不確定故意（學理上亦稱間接故意、未必故意），
      乃指基於經驗法則、論理法則，可以預料得見如何之行為
      ，將會有一定結果發生之可能，行為人對於構成犯罪之事
      實（包含行為與結果，即被害之人、物和發生之事），預
      見其發生，而此發生不違背本意，存有「認識」及容任發
      生之「意欲」要素，倘事前參與合謀，或事中預見其結果
      ，猶出於明、默示之犯意聯絡，分工合作，終致結果發生
      ，即應就犯罪之全部結果，共同負責，不能割裂，僅就參
      與之部分作為予以評價（最高法院100年度台上字第3890
      號裁判意旨參照）。次按共同正犯之成立，祇須具有犯意
      之聯絡，行為之分擔，既不問犯罪動機起於何人，亦不必
      每一階段犯行，均經參與；又意思之聯絡，並不限於事前
      有所謀議，即僅於行為當時有共同犯意之聯絡者，亦屬之
      ，且其表示之方法，亦不以明示通謀為必要，即相互間有
      默示之合致，亦無不可。又共同正犯不以在實施犯罪行為
      前具共同犯罪之意思為必要，於他人實施犯罪中途，基於
      共同之意思而參與實施者，即所謂事中共犯，亦得成立共
      同正犯，判斷事中共同正犯應否對於其參與前之犯罪行為
      負責時，應就該犯罪之性質、前行為對於加入之後行為於
      構成要件之實現上是否具有重要之影響力、前行為與後行
      為間是否皆存在相互利用及補充之關係、前行為是否存在
      繼續發生可讓後行為人加以補充利用之因果、後行為人參
      與時前行為之法益侵害是否已經結束、後行為人是否瞭解
      前行為人之意思而與前行為人取得共同實行犯罪之意思，
      暨後行為人是否係因認識及容認前行為人所實行之行為而
      利用該既成之事態參與後行為等諸端而定（最高法院34年
      上字第862號、73年台上字第2364號判例要旨、105年度台
      上字第2397號、110 年度台上字第 3060 號刑事判決意旨
      參照）。經查，本案詐欺集團詐騙如附表1、2所示告訴人
      以取得告訴人所交付之款項，則被告鄭翰、雲浩維之犯行
      ，均屬接續行為之一部，係利用詐欺集團不詳成員先於詐
      欺告訴人之前行為效果，且於其前行為之效果仍在持續進
      行中，由被告參與接續行為中之加重詐欺取財之後行為，
      彼此之間相互補充、利用，而共同使被害人財產法益受侵
      害之結果，自應共同負整體責任，被告江明賢、鄭翰、雲
      浩維各自與A詐欺集團成員間，各自係基於自己犯罪之意
      共同參與A詐欺集團組織之分工，各自分擔犯罪構成要件
      行為之一部，相互利用他人之行為，以達犯罪之目的，均
      屬遂行前開犯行不可或缺之重要組成，縱被告江明賢、鄭
      翰、雲浩維無法確知其他成員之分工，亦與其他成員無直
      接聯絡，均無礙於其共同正犯之成立，
　　　被告鄭翰附表編號1之犯行應與江明賢、詐欺集團成員間
      、被告鄭翰、雲浩維附表編號2之犯行2人均應與江明賢、
      詐欺集團成員間，有犯意聯絡及行為分擔，應依刑法第28
      條規定，均論以共同正犯。
（七）罪數：　　　
　　1.查被告鄭翰就附表編號1所犯參與犯罪組織、三人以上共
      同犯詐欺取財、洗錢等罪及附表編號2所犯三人以上共同
      犯詐欺取財及洗錢等罪，被告雲浩維就附表編號2所犯參
      與犯罪組織、三人以上共同犯詐欺取財、洗錢等罪，雖然
      其犯罪時、地在自然意義上均非完全一致，但仍有部分合
      致，且犯罪目的單一，依一般社會通念，認均應評價為一
      行為方符合刑罰公平原則，屬一行為觸犯數罪名之想像競
      合犯，均依刑法第55條之規定，各從一重之三人以上共同
      犯詐欺取財罪處斷。
    2.按刑法處罰之加重詐欺取財罪係侵害個人財產法益之犯罪
      其罪數計算，依一般社會通念，應以被害人數、被害次數
      之多寡，決定其犯罪之罪數（最高法院108年度台上字第2
      74號判決意旨參照）。查被告鄭翰就附表編號1、2所示對
      不同之被害人所犯三人以上共同詐欺取財罪犯行，犯意各
      別、行為互殊，應予分論併罰。
（八）刑之加重、減輕事由：
　　1.被告雲浩維前因不能安全駕駛致交通危險案件，經原審法
      院以107年度士交簡字第515號判決處有期徒刑2月確定，
      於107年12月21日易科罰金執行完畢等情，有本院被告前
      案紀錄表附卷可稽（見原審金訴卷第17至19頁），其於前
      案受有期徒刑之執行完畢後，5 年以內故意再犯本案附表
      各編號所示有期徒刑以上之罪，已符合刑法第47條第1項
      累犯之要件。惟按不分情節，基於累犯者有其特別惡性及
      對刑罰反應力薄弱等立法理由，一律加重最低本刑，於不
      符合刑法第59條所定要件之情形下，致生行為人所受之刑
      罰超過其所應負擔罪責之個案，其人身自由因此遭受過苛
      之侵害部分，對人民受憲法第8條保障之人身自由所為限
      制，不符憲法罪刑相當原則，牴觸憲法第23條比例原則。
      於此範圍內，有關機關應自本解釋公布之日起2年內，依
      本解釋意旨修正之。於修正前，為避免發生上述罪刑不相
      當之情形，法院就該個案應依本解釋意旨，裁量是否加重
      最低本刑（司法院釋字第775號解釋參照）。本院審酌被
      告雲浩維前開有期徒刑執行完畢案件與本案之犯罪型態不
      同，所侵害之法益亦有別，兩者間顯無延續性或關聯性，
      尚難認被告雲浩維具特別惡性及對刑罰反應力薄弱之情形
      ，揆諸前揭解釋意旨，本院裁量後認被告雲浩維就附表編
      號2之犯行，爰不依刑法第47條第1項累犯規定加重其刑。
　　2.按「犯（組織犯罪條例）第三條之罪自首，並自動解散或
      脫離其所屬之犯罪組織者，減輕或免除其刑；因其提供資
      料，而查獲該犯罪組織者，亦同；偵查及審判中均自白者
      ，減輕其刑」、「犯（洗錢防制法）前2條之罪，在偵查
      或審判中自白者，減輕其刑」，組織犯罪條例第8條第1 
      項後段、洗錢防制法第16條第2項分別定有明文。次按想
      像競合犯之處斷刑，本質上係「刑之合併」。其所謂從一
      重處斷，乃將想像競合犯組成之評價上數罪，合併為科刑
      一罪，其所對應之刑罰，亦合併其評價上數罪之數法定刑
      ，而為一個處斷刑。易言之，想像競合犯侵害數法益者皆
      成立犯罪，論罪時必須輕、重罪併舉論述，同時宣告所犯
      各罪名，包括各罪有無加重、減免其刑之情形，亦應說明
      論列，量刑時併衡酌輕罪部分量刑事由，評價始為充足，
      然後依刑法第55條前段規定「從一重處斷」，非謂對於其
      餘各罪可置而不論。因此，法院決定處斷刑時，雖以其中
      最重罪名之法定刑，做為裁量之準據，惟於裁量其輕重時
      ，仍應將輕罪合併評價在內（最高法院108年度台上字第4
      405、4408號判決意旨參照）。查被告鄭翰就其加入A詐欺
      集團經過、在組織扮演提供本案郵局帳戶作匯入詐得款項
      並領款、交付款項予詐欺集團其他成員之角色分工等客觀
      事實，於偵查及原審及本院均供述詳實、坦承犯行（見偵
      258卷第451至453頁，原審金訴卷第185至187頁、見本院
      卷第228頁），被告雲浩維於原審坦承認罪（見原審金訴
      卷第185至187、300頁），應認被告鄭翰、雲浩維對本案
      參與犯罪組織、主要構成要件事實、洗錢犯行，均有所自
      白，原應就其等所犯參與犯罪組織罪、洗錢罪依上開規定
      減輕其刑，惟依前揭罪數說明，其等就上開犯行均係從一
      重論處三人以上共同詐欺取財罪，其等所犯參與犯罪組織
      罪、洗錢罪係屬想像競合犯其中之輕罪，揆諸前揭說明，
      僅由本院於後述依刑法第57條量刑時一併衡酌該部分減輕
      其刑事由。
乙、無罪部分：
壹、公訴意旨略以：被告江明賢於108年10月2日上午11時49分許
    ，使用line暱稱「鄭翰」之帳號，指示同案被告洪芸（業
    經原審判處罪刑，未上訴而確定）至新北市○○區○○路000號
    中國信託商業銀行新莊分行提領告訴人李怡鴛如附表編號3
    所示詐騙而匯入第本案中信帳戶之35萬元中之336,000元，
    再以line暱稱「鄭翰」之帳號指示洪芸於同日下午1時20分
    許，在新北市○○區○○路000號好樂迪KTV蘆洲店外，將該等款
    項交付予前來收取款項之被告江明賢。因認被告江明賢此部
    分所為，亦係涉犯刑法第339條之4第1項第2款之三人以上共
    同詐欺取財罪及洗錢防制法第14條第1項之一般洗錢罪嫌等
    語。
貳、按犯罪事實應依證據認定之，無證據不得認定犯罪事實，刑
    事訴訟法第154條第2項定有明文。刑事訴訟上證明之資料，
    無論其為直接或間接證據，均須達於通常一般之人均不致有
    所懷疑，而得確信其為真實之程度，始得據為有罪之認定，
    若關於被告是否犯罪之證明未能達此程度，而有合理懷疑之
    存在，致使無從形成有罪之確信，根據「罪證有疑，利於被
    告」之證據法則，即不得遽為不利被告之認定。又按刑事訴
    訟法第161條第1項規定：檢察官就被告犯罪事實，應負舉證
    責任，並指出證明之方法。因此，檢察官對於起訴之犯罪事
    實，應負提出證據及說服之實質舉證責任。倘其所提出之證
    據，不足為被告有罪之積極證明，或其指出證明之方法，無
    從說服法院以形成被告有罪之心證，基於無罪推定之原則，
    自應為被告無罪判決之諭知（最高法院76年台上字第4986號
    、92年台上字第128號判例意旨參照）。次按被告或共犯之
    自白，不得作為有罪判決之唯一證據，仍應調查其他必要之
    證據，以察其是否與事實相符。再所謂補強證據，係指除該
    自白本身之外，其他足以證明該自白之犯罪事實確具有相當
    程度真實性之證據而言，雖所補強者，非以犯罪事實之全部
    為必要，但亦須因補強證據之質量，與自白之相互利用，足
    使犯罪事實獲得確信者，始足當之。共犯之自白，其供述自
    己犯罪部分，固屬被告之自白；其供述有關其他共同犯罪者
    之犯罪事實部分（即對其他共同被告不利陳述部分），則屬
    共犯之自白，為防範被告或共犯自白之虛擬致與真實不符，
    無論係「對己」或「對其他共同被告」之不利陳述，均應有
    補強證據以擔保其真實性，始可採為認定犯罪事實之證據（
    最高法院106年度台上字第4013號判決意旨參照）。
參、公訴意旨認被告江明賢涉犯如附表編號3所示三人以上共同
    詐欺取財罪嫌，無非係以被告江明賢於警詢、偵查之供述、
    同案被告洪芸於警詢及偵查之證述、告訴人李怡鴛之指訴
    、同案被告洪芸提款影像、本案中信帳戶交易明細及監視
    錄影光碟及畫面截圖等為其主要論據。
肆、訊據被告江明賢堅詞否認有如附表編號3所示三人以上共同
    對告訴人李怡鴛詐欺取財犯行，辯稱：我於當時任職台灣平
    安夜股份有限公司之送貨司機，並於該日有上班，我沒有參
    與詐欺告訴人李怡鴛之犯行等語。經查：
一、證人即同案被告洪芸固於警詢指稱：我於108年10月2日下
    午1時20分左右至位於新北市○○區○○路000號之好樂迪前交付
    予詐騙集團指定之人，現場有兩人與我面交，我不認識他們
    ，我只記得其中一名胖胖的，有戴眼鏡，另一名已經不記得
    了，我把現金336,000元交付給他們等語（見偵258卷第69至
    79頁），並指認其所證稱當日前來取款中，特徵為「胖胖的
    、戴眼鏡」之人為被告江明賢，有指認犯罪嫌疑人紀錄表在
    卷可參（見偵528卷第139 頁），復於偵查證稱：我於108年
    10月2日在新北市○○區○○路000號好樂迪樓下，將提領之詐騙
    款336,000元交給胖胖的，戴眼鏡之人等語（見偵258卷第44
    5至465頁），又於原審供稱：我於108年10月2日下午1時23
    分在新北市○○區○○路000號好樂迪樓下，將提領之詐騙款336
    ,000 元交給被告江明賢等語（見原審金訴卷第244至251 頁
    ），惟因被告江明賢堅決否認有參與詐騙告訴人李怡鴛之行
    為，而依證人洪芸所述內容，其與被告江明賢具有共犯關
    係，揆諸前揭說明，不能單以證人洪芸上開證述，作為被
    告江明賢有罪判決之唯一證據，仍需輔以其他足以證明該證
    述真實性的補強證據存在，方可認定被告江明賢有為本案之
    犯行。
二、公訴意旨雖認前揭新北市○○區○○路000號好樂迪附近商家前
    所設置之監視器錄影畫面截圖內收取款項之人為被告江明賢
    ，然觀之該監視器錄影畫面截圖，檢察官所指為被告江明賢
    之人，位於監視器地點之對街相當距離處，人影甚小而模糊
    不清，並無從辨識該人影之性別、身高、身形，顯無從作為
    證明被告江明賢有參與上開犯行之補強證據。另公訴意旨固
    稱指示洪芸取款、交付款項之暱稱「鄭翰」LINE帳號，為
    被告江明賢所使用，而觀之被告江明賢依據洪芸所提其與L
    INE暱稱「鄭翰」之對話記錄，固顯示對方之暱稱為「鄭翰
    」（見偵258卷第351至371 頁），惟被告鄭翰於原審證稱：
    此暱稱為「鄭翰」之帳號並非我的帳號，我也不曾將我的LI
    NE帳號提供給他人使用過等語（見原審金訴卷第253頁），
    被告江明賢復堅詞否認有何使用暱稱為「鄭翰」之LINE帳號
    指示洪芸取款、交付款項之舉，而卷內亦查無有何足資證
    明該帳號為被告江明賢所使用，故公訴意旨此部分所載，並
    無依據，難認可採。
三、此外，被告江明賢於108年10月2日確實任職於台灣平安夜股
    份有限公司並擔任送貨司機，且於該日上午8時34分及下午6
     時6分均有打卡記錄，有台灣平安夜股份有限公司109年12
    月18日回覆函在卷可佐（見原審金訴卷第223至225頁），亦
    徵被告江明賢上開所辯其當時任職台灣平安夜股份有限公司
    之送貨司機，於108年10月2日有上班等語，並非虛妄。
四、公訴意旨此部分之主張，除同案被告洪芸之證述外，因缺
    乏指證被告江明賢有參與此部分共同犯罪之補強證據，無從
    擔保同案被告洪芸指證之真實性，則本院無法率然推論被
    告江明賢有參與108年10月2日詐騙告訴人李怡鴛之犯行。
五、綜上所述，本件依檢察官所舉各項證據方法，尚不足使所指
    被告江明賢涉犯如附表編號3所示三人以上共同詐欺取財罪
    及洗錢罪嫌之事實達於通常一般人不致有所懷疑，而得確信
    為真實之程度，無法使本院形成被告江明賢確有檢察官所指
    此部分三人以上共同詐欺取財、洗錢防制法第14條第1項洗
    錢罪嫌之有罪心證。此外，復查無其他積極證據足以證明被
    告江明賢涉有檢察官所指犯行，本件不能證明被告江明賢此
    部分犯罪，依法自應為被告江明賢此部分無罪之諭知。
丙、撤銷改判及科刑審酌： 
壹、原審認被告雲浩維如附表編號2所示時地所犯加重詐欺犯行
    事證明確，予以論罪科刑，固非無見。惟查：被告雲浩維於
    本院審理中已賠償告訴人王思分5萬元而達成和解，有本院
    公務電話查詢紀錄表在卷可參（見本院卷第247頁），原審
    未及審酌此項有利於被告雲浩維之基礎事實，未納為量刑及
    沒收之依據，容有未洽。被告雲浩維上訴意旨請求從輕量刑
    云云，非無理由，且原判決有上開可議之處，自應由本院將
    原判決此部分予以撤銷改判。爰以行為人之責任為基礎，審
    酌被告雲浩維正值青壯，竟不思以合法途徑賺取錢財，參與
    詐欺集團、利用人性為詐騙犯行，致如告訴人王思分受有損
    害，嚴重破壞社會秩序，應予非難，考量被告雲浩維於A詐
    欺集團擔任之角色、參與程度及分工，兼衡其犯罪動機、目
    的、手段、犯後於偵查、原審均坦承犯行，於本院審理中矢
    口否認犯行之態度，惟與告訴人王思分已達成和解，並賠償
    5萬元，參酌告訴人王思分之量刑意見及被告雲浩維自陳國
    中畢業，從事工地工人，平均月收入3至4萬元，已婚，無子
    女，目前與太太同住之智識程度、家庭經濟及生活狀況等一
    切情狀，就被告雲浩維犯如附表編號2所示之罪，量處如附
    表編號2所示之刑。
貳、沒收
一、按犯罪所得，屬於犯罪行為人者，沒收之；犯罪所得已實際
    合法發還被害人者，不予宣告沒收或追徵，刑法第38條之1
    第1項前段、第5項，分別定有明文。又按二人以上共同犯罪
    ，關於犯罪所得之沒收、追繳或追徵，應就各人所分得者為
    之（最高法院107年度台上字第393號判決意旨參照）。
二、附表編號2之部分，扣案之現金9萬元，為被告雲浩維向被告
    鄭翰收取後，尚未上繳詐欺集團即為警所查扣，此經被告鄭
    翰、雲浩維供述在卷（見原審金訴卷第313頁），故此部分
    金額仍在被告雲浩維實力支配之下，為被告雲浩維之犯罪所
    得，爰依刑法第38條之1第1項前段規定宣告沒收；又被告雲
    浩維於108年10月5日自被告鄭翰收取之9萬元，並將其中之6
    萬元匯予被告江明賢，並自行留存3萬元，被告鄭翰則未取
    得報酬等情，業經被告江明賢、鄭翰、雲浩維供承在卷（見
    原審金訴卷第113、187頁），則此部分被告江明賢之犯罪所
    得為6萬元，被告雲浩維之犯罪所得為3萬元，而被告雲浩維
    已於本院審理中給付告訴人王思分5萬元達成和解，業如前
    述，其返還被害人之款項遠逾其此部分之犯罪所得，揆諸前
    揭規定，爰就此部分不另為沒收之宣告。
參、被告雲浩維所犯如附表編號2之犯行，雖自告訴人王思分詐
    得款項高達18萬元，所生危害非輕，然其非位居A詐欺集團
    核心或重要地位，難認其參與犯罪組織之情節嚴重，表現出
    之危險傾向非高，且依被告雲浩維供稱從事工地工人，平均
    月收入3至4萬元，則依卷內事證，尚難認其等有犯罪習慣，
    或係因遊蕩、懶惰成習而犯罪，對社會所生危害尚非甚鉅，
    其經本案論罪科刑之處罰，已足以促其心生警惕，嚇阻再犯
    ，並無再採取刑罰以外之措施限制其自由，以預防矯治其社
    會危險性之必要，依憲法比例原則之規範，認尚未達須以保
    安處分預防矯治之程度，爰不予宣告強制工作。
丁、上訴駁回：
壹、有罪部分：
一、原審審理結果，認被告鄭翰如附表編號1、2所示犯行，罪證
    明確，而適用組織犯罪防制條例第3條第1項後段、刑法第33
    9條之4第1項第2款、洗錢防制法第14條第1項、刑法第28條
    等規定，並以行為人責任為基礎，審酌被告鄭翰正值青壯，
    竟不思以正當方式賺取錢財，反為獲取不法報酬而分別加入
    上開詐欺集團，促成A詐欺集團詐騙告訴人2人取財之犯行，
    不僅侵告訴人2人之財產利益，更嚴重影響社會秩序、破壞
    人際間信賴關係，所為實屬不該，惟衡酌被告鄭翰犯後於偵
    查、原審及本院均坦承犯行，並考量被告鄭翰於A詐欺集團
    成員間之分工、負責之角色，兼衡被告鄭翰自陳高中肄業，
    之前從事服務業，現在從事貼磁磚工作，平均月收入28,000
    元，未婚，與父母同住之智識程度、家庭生活經濟狀況等一
    切情狀，認被告鄭翰犯如附表編號1、2所示之罪，分別量處
    如附表編號1、2所示之刑，並就其所犯各罪，定應執行有期
    徒刑1年4月；附表編號1之部分，被告江明賢將告訴人林瑰
    麗匯入其玉山銀行帳戶之42萬元中之419,800元轉匯至被告
    鄭翰之郵局帳戶，2人並自鄭翰之郵局上戶內提領419,000元
    ，被告鄭翰分得其中之15,000元，餘由被告江明賢分得等情
    ，有上開玉山銀行、郵局交易明細在卷可參（見偵258卷第1
    45至149、537至543頁），並經被告江明賢及鄭翰於警詢供
    述明確（見偵258卷第17至29、53至67、445至465頁），則
    被告鄭翰本次犯罪所得應為15,800元（計算式：15,000元〈
    自系爭郵局帳戶所提領分得之部分〉+800元〈未自系爭郵局帳
    戶提領之部分〉），為被告鄭翰此部分犯行之犯罪所得，爰
    依刑法第38條之1第1項宣告沒收，且該等犯罪所得未扣案，
    故併依同條第3項，宣告於全部或一部不能沒收或不宜執行
    沒收時，追徵其價額；附表編號2之部分，扣案之現金9萬元
    ，為被告雲浩維向被告鄭翰收取後，尚未上繳詐欺集團即為
    警所查扣，此經被告鄭翰、雲浩維供述在卷（見原審金訴卷
    第313頁），故此部分金額仍在被告雲浩維實力支配之下，
    屬被告雲浩維之犯罪所得；又被告雲浩維於108年10月5日自
    被告鄭翰收取之9萬元，並將其中之6萬元匯予被告江明賢，
    並自行留存3萬元，被告鄭翰則未取得報酬等情，業經被告
    江明賢、鄭翰、雲浩維供承在卷（見原審金訴卷第113、187
    頁），則此部分被告鄭翰並無犯罪所得，爰不另為沒收之諭
    知；被告鄭翰於本案參與A詐欺集團之犯罪組織，依上游指
    示提領款項、前去收取款項或交付上游，其所犯如附表編號
    1、2之犯行，雖自告訴人林瑰麗、王思分分別詐得款項高達
    42萬元、18萬元，所生危害非輕，然其非位居A詐欺集團核
    心或重要地位，難認其參與犯罪組織之情節嚴重，表現出之
    危險傾向非高，且依被告鄭翰供稱從事貼磁磚工作，平均月
    收入28,000元，則依卷內事證，尚難認其等有犯罪習慣，或
    係因遊蕩、懶惰成習而犯罪，對社會所生危害尚非甚鉅，其
    經本案論罪科刑之處罰，已足以促其心生警惕，嚇阻再犯，
    並無再採取刑罰以外之措施限制其自由，以預防矯治其社會
    危險性之必要，依憲法比例原則之規範，認尚未達須以保安
    處分預防矯治之程度，爰裁量不予宣告強制工作，核無認定
    事實錯誤、量刑瑕疵或違背法令之情形，其結論尚無不合。
    衡酌現今社會詐欺集團橫行，其恣意詐欺行為往往對於被害
    人之財產及社會秩序產生重大侵害，且經報章媒體多所披露
    ，並屢經政府及新聞為反詐騙之宣導，被告鄭翰對於詐欺犯
    行為檢警機關嚴予取締之犯罪，及法律立有重典處罰乙節，
    自當有所知悉，竟貪圖不法利益，與詐騙集團合流，是其所
    為本難輕縱，而被告鄭翰於偵審中均坦承犯行之犯後態度、
    其素行及前開所列情狀，原審業予以審酌上情，就被告鄭翰
    犯行所為量處有期徒刑1年2月、1年，併定應執行有期徒刑1
    年4月，已屬從輕，核屬原審量刑職權之適法行使，並無違
    反罪刑相當及比例原則。茲原判決已詳予審酌認定被告鄭翰
    犯行所依憑之證據、刑法第57條各款及前開所列情狀，兼以
    被告鄭翰犯罪情節、素行、生活狀況、犯後態度等一切情狀
    ，合法行使其量刑裁量權，於客觀上未逾越法定刑度，且關
    於科刑資料之調查，業就犯罪情節事項，於論罪證據調查階
    段，依各證據方法之法定調查程序進行調查，另就犯罪行為
    人屬性之單純科刑事項，針對被告相關供述，提示調查，使
    當事人有陳述意見之機會，並允就科刑範圍表示意見，自無
    科刑資料調查內容無足供充分審酌而適用法則不當之違法情
    形，是原審量刑並無濫用量刑權限，亦無判決理由不備，或
    其他輕重相差懸殊等量刑有所失出或失入之違法或失當之處
    。被告鄭翰上訴意旨請求從輕量刑，指摘原判決不當云云，
    為無理由，應予駁回。
二、緩刑：
　　末查被告鄭翰前未曾因故意犯罪受有期徒刑以上刑之宣告，
    有本院被告前案紀錄表在卷可按，審酌其一時輕忽，致罹刑
    典，且其犯後均坦承犯行，並於本院審理期間，已與告訴人
    林瑰麗、王思分達成和解，並於簽署和解書之時，⑴依告訴
    人林瑰麗要求，用被告鄭翰之名義將賠償金14萬元捐贈至其
    指定之財團法人國際單親兒童文教基金會，經告訴人林瑰麗
    確認無誤，⑵當場給付告訴人王思分6萬元，經告訴人王思分
    點收確認無誤，告訴人林瑰麗、王思分並均表明不再追究，
    請法院給予緩刑宣告等情，有告訴人林瑰麗、王思分之陳報
    狀、和解協議書附卷可佐（見本院卷第77-85、171、173頁
    ）。本院審酌上情，信認被告鄭翰已有悔悟之意，並彌補損
    害，其經歷此偵、審訴訟程序及刑之宣告教訓，當知所警惕
    ，殊無再犯之虞，因認其所宣告之刑，以暫不執行為適當，
    爰依刑法第74條第1項第1款規定，予宣告緩刑3年，以啟自
    新。　　
貳、無罪部分：
　　原審審理結果，認無其他積極證據足資證明被告江明賢有檢
    察官所指如附表編號3所示加重詐欺犯行，而為被告江明賢
    此部分無罪之諭知，尚無不合。檢察官上訴意旨略以：同案
    被告洪卉芸與被告江明賢素不相識，並無仇怨，佐以加重詐
    欺犯供出其上手並無法定減輕其刑之規定，何以同案被告洪
    卉芸甘冒偽證罪責之訴追，而當庭指認被告江明賢，原審置
    此等情況證據之補強證據不論，未說明同案被告洪卉芸誣指
    被告江明賢為其上游車手頭之動機何在，難認原判決認事用
    法殊無違誤，請將原判決撤銷云云。惟此業據原審參酌上揭
    證據資料相互勾稽，於原判決理由欄內詳予論述，認同案被
    告洪卉芸之證述不能作為有罪判決之唯一證據，且依監視器
    錄影畫面截圖，無從辨識該人影之性別、身高、身形，卷內
    亦查無有何足資證明暱稱「鄭翰」之LINE帳號為被告江明賢
    所使用，及被告江明賢於108年10月2日確實任職於台灣平安
    夜股份有限公司並擔任送貨司機，有不在場證明等情，經核
    尚無違背經驗法則及論理法則。本院衡酌公訴意旨認被告江
    明賢所涉如附表編號3所示加重詐欺犯嫌，除檢察官所提上
    開證據外，別無其他補強證據佐證，檢察官上訴意旨僅係對
    原審依職權所為之證據取捨以及心證裁量為不同之評價，尚
    難認有理由，應予以駁回。
據上論斷，應依刑事訴訟法第368條，刑法第74條第1項第1款，
判決如主文。
本案經檢察官曾忠己到庭執行職務。
中　　華　　民　　國　　110 　年　　11　　月　　18　　日
                  刑事第十七庭  審判長法　官  鄭水銓
                                      法　官  黃雅芬
                                      法　官  沈君玲
以上正本證明與原本無異。
被告江明賢部分，檢察官如不服本判決，應於收受送達後20日內
向本院提出上訴書狀，惟須受刑事妥速審判法第9條限制。其未
敘述上訴之理由者，並得於提起上訴後20日內向本院補提理由書
(均須按他造當事人之人數附繕本)「切勿逕送上級法院」。
刑事妥速審判法第9條：
除前條情形外，第二審法院維持第一審所為無罪判決，提起上訴
之理由，以下列事項為限：
一、判決所適用之法令牴觸憲法。
二、判決違背司法院解釋。
三、判決違背判例。
刑事訴訟法第 377 條至第 379 條、第 393 條第 1 款之規定，
於前項案件之審理，不適用之。
其他部分，如不服本判決，應於收受送達後20日內向本院提出上
訴書狀，其未敘述上訴之理由者並得於提起上訴後20日內向本院
補提理由書（均須按他造當事人之人數附繕本）「切勿逕送上級
法院」。
                                      書記官  曾彥碩
中　　華　　民　　國　　110 　年　　11　　月　　18　　日
附錄：本案論罪科刑法條全文
組織犯罪防制條例第3條第1項
發起、主持、操縱或指揮犯罪組織者，處三年以上十年以下有期
徒刑，得併科新臺幣一億元以下罰金；參與者，處六月以上五年
以下有期徒刑，得併科新臺幣一千萬元以下罰金。但參與情節輕
微者，得減輕或免除其刑。
　
洗錢防制法第2條
本法所稱洗錢，指下列行為：
一、意圖掩飾或隱匿特定犯罪所得來源，或使他人逃避刑事追訴
    ，而移轉或變更特定犯罪所得。
二、掩飾或隱匿特定犯罪所得之本質、來源、去向、所在、所有
    權、處分權或其他權益者。
三、收受、持有或使用他人之特定犯罪所得。
　
洗錢防制法第14條
有第二條各款所列洗錢行為者，處七年以下有期徒刑，併科新臺
幣五百萬元以下罰金。
　
中華民國刑法第339條之4第1項
犯第三百三十九條詐欺罪而有下列情形之一者，處一年以上七年
以下有期徒刑，得併科一百萬元以下罰金：
一、冒用政府機關或公務員名義犯之。
二、三人以上共同犯之。
三、以廣播電視、電子通訊、網際網路或其他媒體等傳播工具，
    對公眾散布而犯之。
　
附表：
編號 告訴人 詐騙時間、方法及金額 匯入帳戶 原審罪名、宣告刑及沒收 本院主文 1 林瑰麗 詐騙集團成員於108年9月4 日上午10時許，撥打LINE電話予林瑰麗，佯稱為其朋友「王秋華」，欲借款投資外匯云云，並於同日上午11時37分許依犯嫌指示在臺中市○○區○○路00號上海銀行豐原分行臨櫃匯款42萬元至右揭帳戶。 被告江明賢之玉山銀行五股分行帳號00000000000000號帳戶。 鄭翰犯三人以上共同犯詐欺取財罪，處有期徒刑壹年貳月。未扣案之犯罪所得新臺幣壹萬伍仟捌佰元沒收，於全部或一部不能沒收或不宜執行沒收時，追徵其價額。 上訴駁回。 2 王思分 詐騙集團成員於108年9月17日下午3時30分許，撥打電話予王思分，佯稱為其姪子，需要資金周轉云云，並於同日下午3時30分許依犯嫌指示在屏東縣○○鄉○○路00號屏東縣農會鹽埔辦事處臨櫃匯款18萬元至右揭帳戶。 被告鄭翰之台新銀行帳號00000000000000號帳戶。 鄭翰犯三人以上共同犯詐欺取財罪，處有期徒刑壹年。 （關於雲浩維部分撤銷，不予列載） 雲浩維犯三人以上共同犯詐欺取財罪，處有期徒刑壹年。扣案之犯罪所得新臺幣玖萬元沒收。 其他上訴駁回。 3 李怡鴛 詐騙集團成員於108年10月2日上午10時3分許，撥打LINE電話予李怡鴛，佯稱為其姪女「宜真」，欲購買基金急需要借款云云，並於同日上午10時10分許依犯嫌指示在臺北市○○區○○○路000號安泰銀行延平分行臨櫃匯款35萬元至右揭帳戶。 被告洪芸之中國信託商業銀行帳號000000000000號帳戶。 江明賢無罪。 上訴駁回。